臺灣臺中地方法院民事判決　　　　　　　　　　　　九十三年度婚字第一五九三號
　　原　　　告　乙○○
　　被　　　告　丙○○
　　選任特別代
　　理人　　　　甲○○
右當事人間請求離婚事件，本院於民國九十四年二月十六日言詞辯論終結，判決如左
：
    主      文
原告之訴駁回。
訴訟費用由原告負擔。
    事實及理由
一、按婚姻事件，由夫或妻起訴者，以其配偶為被告；又被告為禁治產人者，應由其
    監護人代為訴訟行為；如監護人即係其配偶時，應由親屬會議所指定之人代為訴
    訟行為；而如無親屬會議或親屬會議不能指定代為訴訟行為人時，得依民事訴訟
    法第五十一條規定，聲請受訴法院之審判長選任特別代理人。此觀之民事訴訟法
    第五百六十九條第一項、第五百七十一條第一項及第五十一條規定即明。經查，
    本件被告於九十三年五月十二日凌晨時，因酒醉跌倒，經進行手術，診斷為腦挫
    傷併蜘蛛膜下出血合併顱骨骨折及顱內出血，成無意識狀態之植物人，不能處理
    自己事務，經本院於九十三年八月三十日以九十三年度禁字第一六五號裁定宣告
    為禁治產人確定，有本院九十三年度禁字第一六五號裁定在卷可參。又被告方面
    無法召開親屬會議，被告之母甲○○同意為被告本件訴訟之特別代理人，本院遂
    依原告聲請選任甲○○為被告特別代理人，以保障被告訴訟權益，先予敘明。
二、原告主張：原告為越南國人，兩造於民國八十六年十二月三十日結婚，原設籍共
    同居住於台中縣沙鹿鎮○○路仁愛巷二十號。婚後被告及被告之母甲○○常不定
    時找問題與原告吵架，或毆打原告，且被告之母亦會與原告搶被告睡覺，嗣原告
    妹妹駱桂珍亦嫁至台灣後，原告因無法忍受被告及其母親之毆打，始於九十一年
    六月十三日打電話請原告妹妹及妹婿將原告帶至妹妹家居住，迄今被告均未來關
    心原告或將原告帶回居住，且被告母親竟於九十三年六月二十四日向警方報案稱
    原告逃家。爰依民法第一千零五十二條第一項第三款、第四款及第五款規定請求
    判決兩造離婚。
三、被告則以：否認原告陳述，因被告均住外面，不願回家與被告同住，兩造同住期
    間偶有口角，但被告及被告之母未曾毆打過原告，兩造結婚時感情尚佳，但由於
    原告不受他人管教，所以會與被告發生爭執。且原告自其妹妹亦嫁來台灣後即常
    常與被告發生爭執等語置辯。
三、得心證之理由
（一）兩造於八十六年十二月三十日結婚，現婚姻關係存續中，為兩造所不爭執，復
      有戶籍謄本一份在卷可稽，此部分之事實自堪認定。
（二）按當事人主張有利於己之事實者，就其事實有舉證之責任，民事訴訟法第二百
      七十七條前段定有明文。經查本件原告主張被告及被告之母常常毆打伊，直至
      伊妹妹嫁來台灣後始由伊妹妹及妹婿接回妹婿家居住等情；惟為被告所否認，
      而原告對於被毆打之事實並未能舉證以實其說。衡諸常情，茍原告主張為真，
      既常為被告或被告之母毆打，且原告當時住所地為沙鹿鎮，並非偏遠鄉村，就
      近至醫療院所取得診斷證明書並非難事，乃原告主張常為被告及其母親毆打，
      惟並未取得任何診斷證明，參以兩造結婚已七年，共同生活亦有五年之久（原
      告於九十一年六月十三日始由其妹婿接回同住），原告並非初至台灣之人，如
      謂原告經常為被告及其母親毆打成傷，而未取得任何傷害之證明，顯與常情有
      違。次查，證人即被告之胞弟鐘志祥到庭證稱略以「伊有看過兩造爭吵，其爭
      吵內容伊不清楚，但沒有看過被告毆打原告，原告自其妹妹嫁來台灣後，個性
      就變了。」等語；又證人即原告之妹婿高振興到庭證稱略以「九十一年六月十
      三日，原告通知伊說被被告母親毆打，叫伊去載，伊在隔日去原告家載原告回
      家，伊並未見到被告或被告母親毆打原告之情形，但原告有告訴伊說被告等有
      拉其衣服，被告等未來詢問過原告住在伊家之情形，只有一次被告及其母親有
      到伊家送給伊小孩衣物，兩造發生爭執好幾次，但伊都沒有看到，都是原告跟
      伊說的，伊亦未看過原告身上的傷。」等語（參本院九十四年二月六日言詞辯
      論筆錄）。是參以被告胞弟及原告妹婿前開證詞，均僅證明兩造婚後時有爭吵
      ，再參以原告未能提出相關診斷證明，及九十一年六月三日遭被告母親毆打，
      惟翌日原告妹婿至原告住處載原告離開時，亦未見原告有受傷之情形，則原告
      並不能證明其有受被告或其母親不堪同居之虐待甚明。又原告主張伊自九十一
      六月二十三日至其妹婿家居住後被告及其家人均不聞不問，因而主張被告有惡
      意遺棄之情形；惟查，原告未能證其有受被告及被告母親不堪同虐待，是原告
      於九十一年六月十三日係自行由其妹婿載離原告住宅，被告並無將之遺棄已為
      灼然。況原告本即知悉被告住處，然其並未曾返家居住，是原告主張被告有惡
      意遺棄之情形，顯屬無據。綜上所述，兩造固於婚後時有爭吵，惟原告對於其
      所主張受被告或被告母親不堪同居之虐待及被告有惡意遺棄之事實均未能舉證
      以實其說，原告所舉證人亦未能證明其有受虐待或受有傷害之事實，實難僅憑
      原告片面之詞即遽認兩造確有前開原告所指離婚之事由存在。是原告據此訴請
      離婚，即屬無據，應予駁回。
四、本件事證已經明確，雙方其餘主張或陳述，於本件判決結果並無影響，不再一一
    論述。
五、訴訟費用負擔之依據：民事訴訟法第七十八條。
中　　　華　　　民　　　國　　九十四　  　年　　　三　　　月　　　二　  日
                                臺灣臺中地方法院家事法庭
~B法　　　官　簡賢坤
右為正本係照原本作成。
如對本判決上訴，須於判決送達後二十日之不變期間內，向本院提出上訴狀（須附繕
本）。
中　　　華　　　民　　　國　　九十四　　  年　　　三　　　月　　　二　  日
~B法院書記官
